臺灣新北地方法院刑事判決
111年度審易字第669號
公  訴  人  臺灣新北地方檢察署檢察官
被      告  曾竟貴



上列被告因竊盜案件，經檢察官提起公訴（110年度偵字第47443
號），本院判決如下：
    主    文
曾竟貴犯竊盜罪，處罰金新臺幣叁仟元，如易服勞役，以新臺幣
壹仟元折算壹日。
    犯罪事實
一、曾竟貴意圖為自己不法之所有，基於竊盜之犯意，於民國11
    0年10月15日18時23分許，在新北市○○區○○街000號之富康活
    力藥局前，徒手竊取由該藥局店長徐孝銘所管領、陳列在騎
    樓貨架上販售之LUX香皂10個（價值約新臺幣〈下同〉80元）
    ，得手藏置於隨身攜帶之塑膠袋內，未經結帳即離開，旋為
    該藥局店員發覺攔阻，並報警處理，為警當場扣得上開香皂
    10個（已發還）。
二、案經徐孝銘訴由新北市政府警察局中和分局報告臺灣新北地
    方檢察署檢察官偵查起訴。
    理    由
壹、證據能力部分：
一、按被告以外之人於審判外之陳述，雖不符刑事訴訟法第159
    條之1至第159條之4之規定，然經當事人於審判程序同意作
    為證據，法院審酌該言詞陳述或書面陳述作成時之情況，認
    為適當者，亦得為證據；當事人、代理人或辯護人於法院調
    查證據時，知有刑事訴訟法第159條第1項不得為證據之情形
    ，而未於言詞辯論終結前聲明異議者，視為有前項之同意，
    刑事訴訟法第159條之5定有明文。經查，本判決以下所引用
    被告以外之人於審判外之言詞或書面陳述，雖屬傳聞證據，
    惟據被告於本院準備程序、審理時未對證據能力有所爭執等
    情（見本院準備程序筆錄第3頁、審判程序筆錄第2頁），且
    迄至言詞辯論終結前，被告及檢察官均未聲明異議，本院審
    酌上開證據資料製作時之情況，尚無違法不當之瑕疵，亦認
    為以之作為證據應屬適當，揆諸前開規定，依刑事訴訟法第
    159條之5規定，認均有證據能力。
二、本案所引用之文書證據資料，並無證據證明係公務員違背法
    定程序所取得，亦無顯有不可信之情況與不得作為證據之情
    形，且均經本院於審理期日提示予檢察官、被告辨識而為合
    法調查，自均有證據能力。
貳、認定犯罪事實之證據及理由：
一、訊據被告固坦承有於上開時、地，拿取該藥局陳列在騎樓貨
    架上之LUX香皂10個（下稱本案商品）之事實，惟矢口否認
    有何竊盜犯行，辯稱：當時我本來要拿去店內付錢，後來因
    為我口罩很濕，因為當時我口水比較多，快要滴下來，我要
    去店門口的水溝吐口水，剛好店員就走出來，以為我沒有要
    付錢，我有要付錢，沒有要偷。水溝就在店門口，就是一般
    有鐵柵欄蓋子的水溝云云。經查：
(一)被告有於上開時、地，竊取徐孝銘所管領、陳列在上開藥局
    騎樓貨架上之本案商品之事實，業據證人即告訴人徐孝銘於
    警詢時指述明確（見偵字卷第15至17頁），並有新北市政府
    警察局中和分局搜索扣押筆錄、扣押物品目錄表、贓物認領
    保管單各1件（見偵字卷第25至27頁、第31頁）、現場監視
    器錄影畫面翻拍照片5張及本案商品照片1張（見偵字卷第43
    至45頁）在卷可資佐證。
(二)又經本院當庭勘驗現場監視錄影光碟，勘驗結果如下，並有
    監視錄影畫面截圖13張在卷可參（見本院111年7月6日審判
    筆錄第3頁及截圖）：
 1、畫面為店外騎樓監視錄影，監視器畫面時間18：23：36起，
    被告在騎樓內持已經打開之紅傘，站在店家之放置在騎樓之
    貨架前選取商品，現場有一名婦女從被告後方走過，回頭看
    著被告，並快步進入店家（如截圖1、2。此時可聽見似為女
    店員之人向員警稱：「那個阿姨幫我們看到，她進去叫我」
    ）。
 2、監視器畫面時間18：23：51起，該名婦女走出店外，站在店
    門口看著著被告拿取商品（如截圖3），該婦女再走到騎樓
    柱子旁，緊盯著被告，被告將拿取之商品，放入隨身攜袋之
    塑膠袋內（如截圖4）。
 3、監視器畫面時間18：24：38起，被告轉身朝店家門口方向，
    其右手塑膠袋內可見有藍色商品，並可看見被告臉上戴有深
    色口罩（如截圖5）。
 4、監視器畫面時間18：24：40起，被告往店家門口走，走到門
    口時停止，未進入店內，隨即轉身往後沿著騎樓走，離開店
    門口（如截圖6、7、8、9）。（此時可聽見員警說：「所以
    她沒有結帳那個東西」，似為女店員之人稱：「她沒有結帳
    ，她現在要走了」）。
 5、監視器畫面時間18：24：58起，被告沿騎樓走離開商店，在
    騎樓末端之柱子後方欲向右轉，走到騎樓外面之人行道，此
    時身穿白色外衣制服之女店員從店內跑出追被告（如截圖10
    、11）。
 6、監視器畫面時間18：25：00起，女店員從人行道擋住被告，
    被告退回騎樓，與女店員一同往店門口方向走（如截圖12、
    13）（此時可聽見似為女店員之人向員警稱：我就衝出來，
    去圍住她，她再跟我說：喔我要去結帳。員警稱：就這樣）
 7、畫面結束。
(三)經由上開監視錄影畫面勘驗結果可知，被告在騎樓貨架上挑
    選商品時，即已刻意在騎樓內撐傘遮擋，行為異於常情，因
    而引起一名路過之婦人注意，該婦人不僅進入藥局內提醒店
    家，並站在現場緊盯被告舉動，其後被告果然有拿取本案商
    品後僅走向藥局門口，但並未進入藥局內結帳反而逕自轉身
    離開之情事，亦足以證明被告有竊取本案商品之犯意及行為
    。
(四)被告雖辯稱其當時是因為口罩很濕，口水比較多，快要滴下
    來，是要去店門口的水溝吐口水，但就被店員攔下來，其有
    要付款的意思云云。然查：不論被告離去之方向是否確有水
    溝可以吐口水，依上開勘驗結果可知，被告於案發當時配戴
    有深色口罩，衡情倘被告確有口水快要滴下來之情形，只要
    取下口罩以手擦拭再帶回口罩即可，所需時間甚為短暫，並
    不影響進入店內結帳商品，要無已走到藥局門口，竟不進入
    結帳，反而逕自離開去吐口水之理。是被告所辯與常情事理
    不符，尚難採信。
二、綜上所述，本案事證明確，被告上開犯行堪以認定，應依法
    論科。
參、論罪科刑：
一、核被告所為，係犯刑法第320條第1項之竊盜罪。
二、爰以行為人之責任為基礎，審酌被告因一時貪念而竊取他人
    之物，欠缺尊重他人財產權利之觀念，犯罪動機、目的均無
    可取，惟其以徒手方式竊取之手段尚屬平和、竊得財物僅為
    香皂10個（價值80元），犯行所生之危害亦屬輕微，另審酌
    其前無犯罪紀錄，素行尚稱良好、高職畢業之智識程度（見
    卷附個人戶籍資料查詢結果）、於本院審理時自陳之生活狀
    況（見本院審判筆錄第5頁），及犯後否認犯行之態度等一
    切情狀，量處如主文所示之刑，並諭知如易服勞役之折算標
    準。
肆、沒收部分：
　　被告為本案犯行所竊得之本案商品，固屬被告之犯罪所得，
    惟業經員警實際發還告訴人乙節，有贓物認領保管單1份在
    卷可參，爰依刑法第38條之1第5項規定不予宣告沒收或追徵
    。
據上論斷，應依刑事訴訟法第299條第1項前段，刑法第320條第1
項、第42條第3項，刑法施行法第1條之1，判決如主文。
本案經檢察官曾開源偵查起訴，由檢察官高智美到庭執行職務。
中　　華　　民　　國　　111 　年　　7 　　月　　27　　日
                  刑事第二十五庭    法  官  白光華
以上正本證明與原本無異。
如不服本判決應於收受判決後20日內向本院提出上訴書狀，並應
敘述具體理由。其未敘述上訴理由者，應於上訴期間屆滿後20日
內向本院補提理由書(均須按他造當事人之人數附繕本)「切勿逕
送上級法院」。
                                    書記官  楊貽婷
中　　華　　民　　國　　111 　年　　7 　　月　　27　　日
附錄本案論罪科刑法條全文：
中華民國刑法第320條
意圖為自己或第三人不法之所有，而竊取他人之動產者，為竊盜
罪，處 5 年以下有期徒刑、拘役或 50 萬元以下罰金。
意圖為自己或第三人不法之利益，而竊佔他人之不動產者，依前
項之規定處斷。
前二項之未遂犯罰之。